【裁判字號】    89,易,2680
【裁判日期】    890915
【裁判案由】    毀損
【裁判全文】
臺灣臺中地方法院刑事判決                        八十九年度易字第二六八號
    公  訴  人  臺灣臺中地方法院檢察署檢察官
    被      告  甲○○
右列被告因毀損案件，經檢察官聲請簡易處刑（八十九年度偵字第七八八０號），本
院認不宜以簡易處刑，改適用通常程序審理，判決如左：
    主  文
甲○○共同損壞他人之水泥護欄，足以生損害於公眾，處有期徒刑參月，如易科罰金
，以參佰元折算壹日。
    事  實
一、甲○○於民國八十七年一月間，透過余清發（所犯毀損案件業經判決確定）介紹
    購買坐落於臺中縣石岡鄉萬安橋下游之同鄉○○段五四三、五四三之一至五四三
    之四（係農業區）及五四三之五至五四三之九（係行水區）等地號之土地（嗣登
    記為甲○○之妻李秋菊名下），並委託余清發於上開農業區土地興建堤防工程，
    余清發即於八十七年四月初，僱請王永澄代為僱用挖土機司機及板模工人至現場
    施工。甲○○及余清發均明知並未經臺中縣政府許可將萬安橋旁之護欄拆除，竟
    為施設便道，使其施工機器及車輛得以進出，共同基於毀損之犯意聯絡，指示不
    知情之挖土機司機陳明申於八十八年四月四日上午約八、九時許駕駛挖土機，將
    臺中縣政府所有於七十九年間在萬安橋旁興建之水泥護欄約五公尺拆除，足以生
    損害於公眾往來人車之安全，嗣經臺中縣政府據報於同日上午十時許派員至現場
    查看而發現上情。
二、案經臺中縣政府訴由臺中縣警察局東勢分局報請臺灣臺中地方法院檢察署檢察官
    偵查後聲請簡易判決處刑。
    理  由
一、訊據被告甲○○固坦承上開委託余清發於上開農業區土地興建堤防工程之情，惟
    矢口否認有何共同毀損水泥護欄之犯行，辯稱：拆除工人均是余清發僱用的，伊
    僅係向（透過）余清發買土地，他要負責做好把土地交給伊；工人都是余清發叫
    的，是余清發自作主張叫工人挖的，當時伊雖有在場，但不是伊叫工人挖的云云
    。經查：證人即挖土機司機陳明申證稱：伊於八十八年四月四日上午八時許前往
    現場，當時地主（即甲○○）及業主（即余清發）在討論如何施工，並指示打通
    萬安橋旁之水泥護欄以利車輛通行，伊即以挖土機將護欄部分打除等語（見本院
    八十八年度豐簡上自第一三五號案卷第四十八頁）；證人即受僱包商王永澄證稱
    ：伊受余清發之僱用到現場施工，並代找挖土機司機前往，至於如何施工由余清
    發與地主甲○○談妥，伊只依渠等指示而為等語（見本院八十八年度豐簡上字第
    一三五號案卷第四十八頁背面）；而被告及余清發於偵查中亦均供稱於施作工人
    前往現場時，有在場討論如何施工問題等語（見本院八十八年度豐簡上字第一三
    五號偵查卷第二七頁反面筆錄）。參以於該水泥護欄部分拆除後，確已設置便道
    ，供施工機器及車輛進出之用，此有卷附現場照片在卷可憑，則被告既為於上開
    農業區土地上興建堤防工程，且親自參與討論施工細節，對同案被告余清發僱工
    拆除該護欄以施設便道進出，當不得諉為未予授意。況被告亦供稱其妻李秋菊於
    八十七年三月十二日曾向臺中縣政府石岡鄉公所申請將萬安橋旁之護欄打通，業
    據臺中縣政府石岡鄉公所於同年月十九日以八十七年三月十九日八七中石鄉建自
    第二二七八號覆函回絕，有該函及申請書各一紙附卷可參，足認被告甲○○明知
    前開護欄不得擅自拆除，仍雇工加以拆除，其所辯全係余清發自作主張云云，顯
    係卸責之詞，不足採信。此外，右揭事實，復經證人即臺中縣石岡鄉公所技士劉
    清江於偵審中證述在卷，並有臺中縣政府八十七年四月四日上午十時在現場會勘
    取締紀錄附卷可稽，從而本件事證明確，被告共犯右揭犯行，堪予認定。
二、核被告所為，係犯刑法第三百五十四條之毀損罪，被告與余清發就右揭犯行，有
    犯意之聯絡及行為之分擔，均為共同正犯。被告利用不知情之陳明申為右揭毀損
    犯行，為間接正犯。爰審酌被告之品行、犯罪之動機、目的、手段、所生之危害
    及犯罪後已僱工將毀損之護欄回復原狀（有臺中縣石岡鄉公所函可參）等一切情
    狀，量處如主文所示之刑，並諭知易科罰金之折算標準，以資懲儆。
據上論斷，應依刑事訴訟法第四百五十二條、第二百九十九條第一項前段，刑法第二
十八條、第三百五十四條、第四十一條，罰金罰鍰提高標準條例第一條前段、第二條
判決如主文。
本案經檢察官林豐文到庭執行職務。
中      華      民      國      八十九    年      九    月    十五     日
                                     臺灣臺中地方法院刑事第七庭
                                          法  官   劉  錫  賢
右正本證明與原本無異。
如不服本判決，應於判決送達後十日內向本院提出上訴狀，上訴於臺灣高等法院臺中
分院( 須附繕本 )。
                                          書記官
中      華      民      國      八十九    年      九    月    十五     日
附錄本案論罪科刑法條全文
刑法第三百五十四條：
毀棄、損壞前二條以外之他人之物，或致令不堪用，足以生損害於公眾或他人者，處
二年以下有期徒刑、拘役或五百元以下罰金。


司法院資訊處製作；財團法人民間司法改革基金會備份。
